臺灣桃園地方法院刑事判決　　　　　　　93年度訴字第1345號
公　訴　人　臺灣桃園地方法院檢察署檢察官
被　　　告　己○○
選任辯護人　林大華律師
　　　　　　邱國旺律師
上列被告因毒品危害防制條例案件，經檢察官提起公訴（93年度
偵字第3007號），本院判決如下：
    主  文
己○○販賣第二級毒品，未遂，累犯，處有期徒刑伍年；扣案之
甲基安非他命包（含只塑膠袋及張標籤紙實稱毛重柒拾伍
點伍貳公克）、甲基安非他命壹包（含塑膠袋及標籤紙實稱毛重
拾點捌壹陸公克）、甲基安非他命伍包（含伍只塑膠袋及伍張
標籤紙實稱毛重拾點玖伍柒公克），均沒收銷燬，甲基安非他命
外包裝玖個、電子秤貳臺、分裝袋玖佰貳拾個、未扣案之黑色底
灰色花紋小拉鍊包壹個、黑色布質手提包貳個及黃色牛皮紙袋貳
個，均沒收。又意圖販賣而持有第一級毒品，累犯，處有期徒刑
拾貳年；扣案之海洛因拾包（合計淨重壹佰拾點伍公克），
均沒收銷燬，海洛因包裝袋拾個（總重捌點捌肆公克）、電子秤
貳臺、分裝袋玖佰貳拾個、未扣案之黑色底灰色花紋小拉鍊包壹
個、黑色布質手提包貳個及黃色牛皮紙袋貳個，均沒收。應執行
有期徒刑拾陸年，扣案之甲基安非他命包（含只塑膠袋及
張標籤紙實稱毛重柒拾伍點伍貳公克）、甲基安非他命壹包（含
塑膠袋及標籤紙實稱毛重拾點捌壹陸公克）、甲基安非他命伍
包（含伍只塑膠袋及伍張標籤紙實稱毛重拾點玖伍柒公克）、海
洛因拾包（合計淨重壹佰拾點伍公克），均沒收銷燬；甲基
安非他命外包裝玖個、海洛因包裝袋拾個（總重捌點捌肆公克）
、電子秤貳臺、分裝袋玖佰貳拾個、未扣案之黑色底灰色花紋小
拉鍊包壹個、黑色布質手提包貳個及黃色牛皮紙袋貳個，均沒收
。
    事  實
一、己○○前於民國86年間因違反戡亂時期肅清煙毒條例及非法
    施用化學合成麻醉藥品等案件，經本院分別判處有期徒刑3
    年8 月、6 月，應執行有期徒刑4 年確定，並於87年12月31
    日因縮短刑期假釋出監，嗣假釋未經撤銷，於90年1 月19日
    視為已執行完畢（構成累犯）；於93年間因毒品危害防制條
    例案件，經本院分別判處8 月、6 月，應執行有期徒刑1 年
    確定，於94年3 月28日入監執行，現仍在執行中。己○○明
    知海洛因、甲基安非他命係毒品危害防制條例第2 條第2 項
    第1 款、第2 款所規定之第一、二級毒品，不得非法意圖販
    賣而持有及販賣，竟於93年1 月23日21時許在桃園縣桃園市
    ○○路1000號前，以新臺幣（下同）30萬元之價格向真實姓
    名年籍不詳綽號「黃叔」之成年男子購買第一級毒品海洛因
    10 包 （合計淨重130.53公克，空包裝總重8.84公克）、第
    二級毒品甲基安非他命3 包（含3 只塑膠袋及3 張標籤紙實
    稱毛重75.52 公克）、甲基安非他命1 包（含塑膠袋及標籤
    紙實稱毛重30.816公克）、甲基安非他命5 包（含5 只塑膠
    袋及5 張標籤紙實稱毛重10.957公克）後，己○○另以販賣
    前開購入（無證據證明其係意圖販賣而販入第一、二級毒品
    ）之第一級毒品海洛因及第二級毒品甲基安非他命營利之意
    圖，將前開毒品置放在小拉鍊包及黑色布質手提包內隨身攜
    帶，並備妥電子秤2 臺、分裝袋920 個，伺機賣出。又案外
    人丁○○因施用第二級毒品為員警丙○○查獲，員警勸其供
    稱毒品來源，丁○○乃於93年1 月27日在臺北市政府警察局
    北投分局內向警方供稱，願提供所知悉之販賣毒品者之情報
    資料，遂在警方之授意下，由丁○○撥打電話予己○○，佯
    稱欲購買第二級毒品甲基安非他命3,000 元，己○○乃基於
    販賣第二級毒品甲基安非他命予丁○○之犯意，雙方約定在
    桃園縣桃園市○○路1000號附近交易，談妥交易地點後，將
    攜帶毒品欲販賣予丁○○。丁○○隨即偕同警察在上開地點
    附近埋伏守候，嗣於93年1 月27日22時15分許，己○○果依
    約至桃園縣桃園市○○路998 號前，經丁○○向員警指明後
    ，員警遂上前盤查，己○○並同意引領員警至其桃園縣桃園
    市○○路1000號8 樓之21室之住處，至該處後，員警分別經
    己○○及該屋屋主即案外人乙○○之同意後實施搜索，並分
    別在己○○身著黑色長褲之腰際間1 個黑色底灰色花紋小拉
    鍊包1 個內，扣得第一級毒品海洛因3 包（毛重38.5公克，
    連同本次共扣得之海洛因10包合計淨重130.53公克，空包裝
    總重8.84公克）、第二級毒品甲基安非他命2 包（毛重1.65
    公克，連同本次共扣得之甲基安非他命9 包，其重量為：第
    二級毒品甲基安非他命3 包〈含3 只塑膠袋及3 張標籤紙〉
    實稱毛重75.52 公克、甲基安非他命1 包〈含塑膠袋及標籤
    紙〉實稱毛重30.816公克、甲基安非他命5 包〈含5 只塑膠
    袋及5 張標籤紙〉實稱毛重10.957公克）、電子秤1 臺；在
    放置在該屋客廳己○○所有1 個黑色布質手提包之2 個黃色
    牛皮紙袋內，扣得第一級毒品海洛因7 包（毛重100.4 公克
    ，連同本次共扣得之海洛因10包合計淨重130.53公克，空包
    裝總重8.84公克）、第二級毒品甲基安非他命7 包（毛重
    115.9 公克，連同本次共扣得之甲基安非他命9 包，其重量
    為：第二級毒品甲基安非他命3 包〈含3 只塑膠袋及3 張標
    籤紙〉實稱毛重75.52 公克、甲基安非他命1 包〈含塑膠袋
    及標籤紙〉實稱毛重30.816公克、甲基安非他命5 包〈含5
    只塑膠袋及5 張標籤紙〉實稱毛重10.957公克）；在放置在
    該屋客廳己○○所有1 個黑色布質手提包內扣得電子秤1 臺
    、分裝袋920 個，及與本案無關之吸食器1 組、殘渣袋37個
    。
二、案經臺北市政府警察局北投分局報請臺灣桃園地方法院檢察
    署檢察官偵查起訴。
    理  由
甲、證據能力部分：
一、辯護人辯稱：證人即本件查獲員警丙○○對於犯罪事實之報
    告不具證據能力，且其證詞為傳聞證據云云。查證人丙○○
    雖屬查獲本件之警員，惟其於本院審理中經具結以擔保其證
    詞之真實性及憑信性，復經交互詰問以保障被告之對質詰問
    權，自不得僅因其為原查獲警員，而全面否認其於訴訟法上
    原具有之證人適格。又證人丙○○就本件查獲經過所證稱：
    「我的線報是說被告有東西，他要跟她買」等語，就線民與
    被告間是否確有買賣毒品乙節，固屬傳聞證據（本院業已傳
    喚該線民即證人丁○○於本院證述是否有買賣毒品乙節）；
    然就其如何得知本件情報進而查獲等情，則屬證人本身親自
    見聞之事項為證述，自非屬傳聞證據。是辯護人上開辯詞，
    尚非可採。
二、辯護人辯稱：本件查獲方法為「陷害」，並不合法云云。查
    「陷害教唆」係司法警察以引誘或教唆犯罪之不正當手段，
    使原無犯罪故意之人因而萌生犯意而實施犯罪，再進而蒐集
    其犯罪之證據或予以逮捕偵辦；縱其目的係在於查緝犯罪，
    但其手段顯然違反憲法對於基本人權之保障，且已逾越偵查
    犯罪之必要程度，對於公共利益之維護並無意義，其因此等
    違反法定程序所取得之證據資料，應不具有證據能力（最高
    法院著有92年度臺上字第4558號判決意旨可參）。然販賣毒
    品為重罪，警方往往採取誘捕（俗稱「釣魚」）之偵查技巧
    蒐集犯罪證據，倘行為人原已具有犯罪故意並已實施犯罪行
    為，亦即其犯意之萌生，並非因司法警察之引誘教唆而起，
    自與前述陷害教唆之情形不同（最高法院93年度臺上字第
    606 號判決意旨參照）。查本件被告購入上開毒品後，即另
    行起意，並攜帶大量毒品連同磅秤、分裝袋外出，具有販毒
    營利之意圖，伺機賣出，顯原已具有犯罪故意（理由詳見後
    述），是警方以符合憲法上比例原則之辦案方式，查獲被告
    ，自足做為被告論罪之依據，辯護人指摘警方陷害教唆云云
    ，殊無足採。
三、證人甲○○、戊○○、乙○○於警詢中之證述有證據能力：
    按刑事訴訟法第159 條第1 項雖規定，被告以外之人於審判
    外之言詞或書面陳述，除法律有規定者外，不得作為證據。
    惟同法第159 條之5 第2 項已規定，當事人、代理人或辯護
    人於法院調查證據時，知有第159 條第1 項不得為證據之情
    形，而未於言詞辯論終結前聲明異議者，視為有前項之同意
    （指同條第1 項之同意作為證據）。此乃同法第159 條第1
    項所容許，得作為證據之例外規定之一。查被告及其辯護人
    於本院準備程序及審判期日調查上開證據時，已知有前揭情
    形，非但未於言詞辯論終結前聲明異議，且明白表示對上開
    證據無意見（見本院93年9 月10日準備程序筆錄第5 頁、94
    年6 月14日審判筆錄第18、19、22頁），依前揭規定，視為
    同意作為證據，自有證據能力（最高法院94年度臺非字第86
    號、94年度臺上字第1647號判決意旨參照）。
乙、認定事實之理由：
一、訊據被告固坦承於上開時地遭警搜索，並在其所有之黑色底
    灰色花紋小拉鍊包1 個及置放在1 個黑色布質手提包中之2
    個黃色牛皮紙袋內，扣得其所有之第一級毒品海洛因10包（
    合計淨重130.53公克，空包裝總重8.84公克）、第二級毒品
    甲基安非他命3 包（含3 只塑膠袋及3 張標籤紙實稱毛重
    75.52 公克）、甲基安非他命1 包（含塑膠袋及標籤紙實稱
    毛重30.816公克）、甲基安非他命5 包（含5 只塑膠袋及5
    張標籤紙實稱毛重10.957公克）、電子秤1 臺；另在其所有
    另1 個黑色布質手提包內扣得電子秤1 臺、分裝袋920 個等
    情，惟矢口否認有販賣第二級毒品甲基安非他命、意圖販賣
    而持有第一級毒品海洛因之犯行，辯稱：伊沒有要賣毒品給
    證人丁○○，扣案毒品是伊向「黃叔」買的，要自己施用的
    云云；另辯護人為被告辯稱：本件起訴事實與鈞院93年度訴
    字第760 號確定判決為同一案件，故本件應諭知免訴，且本
    件查獲方式為陷害，並不合法，另員警稱本件係因獲線報而
    查獲，不可採信云云。經查：
  (一)員警於93年1 月27日22時15分許，在桃園縣桃園市○○路
    1000號8 樓之21室，查獲之第一級毒品海洛因10包、第二級
    毒品甲基安非他命9 包等物，就第一級毒品海洛因部分經送
    請法務部調查局以化學呈色法、氣相層析質譜儀分析法鑑定
    結果，均含有第一級毒品海洛因成分，驗得合計淨重130.53
    公克（空包裝重8.84公克），純度51.93 ％，純質淨重
    67.78 公克，有法務部調查局調科壹字第080007352 號鑑定
    通知書在卷可稽；另就第二級毒品甲基安非他命部分經送請
    行政院衛生署管制藥品管理局以氣相層析質譜儀（GC/MS）
    法鑑定結果，檢出甲基安非他命成分，其重量分別為第二級
    毒品甲基安非他命3 包實稱毛重75.52 公克（含3 只塑膠袋
    及3 張標籤紙）、甲基安非他命1 包實稱毛重30.816公克（
    含塑膠袋及標籤紙）、甲基安非他命5 包實稱毛重10.957
    公克（含5 只塑膠袋及5 張標籤紙），亦有行政院衛生署管
    制藥品管理局管檢字第0930005262號檢驗成績書在卷，顯見
    扣案之毒品確係第一級毒品海洛因及第二級毒品甲基安非他
    命。又本件分別在己○○所有之黑色底灰色花紋小拉鍊包1
    個、置放在1 個黑色布質手提包中之2 個黃色牛皮紙袋內及
    己○○所有另1 個黑色布質手提包內扣得上開扣案物品，業
    據被告供承不諱，核與證人甲○○、戊○○、乙○○於警詢
    中之證述情節相符，自堪認定。
  (二)按販賣毒品罪，係行為人明知其為毒品，意圖營利，而將毒
    品購入或賣出，有一於此，其犯罪即屬完成，不必二者兼備
    ；此與意圖販賣而持有毒品罪，係指行為人以意圖販賣營利
    以外之原因而持有毒品，其後始起意營利販賣者（例如因為
    他人之贈與或寄藏而持有，嗣後始起意為販賣者而言），並
    不相同（92年度臺上字第67號判決參照），可知，持有大量
    毒品之原因諸多，或基於大量採購比較便宜，或係分批購買
    累積而成，或係受託保管而持有之，是以持有大量第1 級毒
    品，如無積極證據足以證明係意圖營利而向他人販入，依證
    據裁判原則，自難論以販入毒品罪。經查，本件被告自始至
    終均否認係基於營利之意圖購入扣案之海洛因及甲基安非他
    命，本件為警查獲當時亦無任何相關證據足徵被告起初購入
    海洛因及甲基安非他命之際即有營利之意圖而涉有販賣毒品
    之犯行，而被告供稱：10包海洛因及9 包甲基安非他命係於
    93年1 月23日21時許在桃園縣桃園市○○路1000號前向「黃
    叔」購買，另電子秤及分裝袋不是向「黃叔」買的等語（見
    偵查卷第8 頁背面、本院94年6 月14日審判筆錄第21頁），
    無證據證明扣案之電子磅秤與分裝袋係向「黃叔」購入海洛
    因及甲基安非他命時一併購買，自難遽認被告於購入海洛因
    及甲基安非他命之初確係基於欲賣出營利之意圖。此外，復
    查無其他積極證據證明被告購入鉅量毒品時，有販賣營利之
    意圖之犯行，依罪證有疑，利歸被告之證據法則，尚難認定
    被告有意圖營利而販入毒品之犯行。
  (三)按「認定犯罪事實所憑之證據，並不以直接證據為限，即綜
    合各種間接證據，本於推理作用，為認定犯罪事實之基礎，
    如無違背一般經驗法則，尚非法所不許。」（最高法院44年
    臺上字第702 號判例參照）。被告固辯稱：「查獲之毒品係
    供自己施用」云云，然遭查獲之第一級毒品海洛因10包（合
    計淨重130.53公克，空包裝總重8.84公克）、第二級毒品甲
    基安非他命3 包（含3 只塑膠袋及3 張標籤紙實稱毛重
    75.52 公克）、甲基安非他命1 包（含塑膠袋及標籤紙實稱
    毛重30.816公克）、甲基安非他命5 包（含5 只塑膠袋及5
    張標籤紙實稱毛重10.957公克），即被告取得如此高量之海
    洛因及甲基安非他命，已與一般單純施用者，僅隨身準備少
    量之毒品者有所不同。再者本件尚查獲電子磅秤2 臺、分裝
    袋920 個等物，而被告有多年施用毒品習性，且如供自己使
    用，衡情應無需使用電子磅精確秤用，亦不須準備多量分裝
    袋，且將毒品分裝成不同重量包裝。而被查獲非法施用毒品
    者，以價格與保管等各種因素，均無持有上開大量海洛因及
    甲基安非他命，僅單純供一己施用之理，此為事實審法院審
    理此類案件已知事實，勿庸舉證，況被告欲取得海洛因、甲
    基安非他命當無何特殊困難可言，則被告自不需一次持有上
    開大量之海洛因、甲基安非他命供自己施用，況被告於本院
    審理時供稱：「（妳從事何職業？）有時候帶小孩，有時候
    幫我姊姊煮飯。孩子的爸爸每個月平均給我大約3 、4 萬元
    ，2 、3 萬元，有時候久久會給我一筆錢，大約10幾萬元。
    」等語（見本院94年6 月14日審判筆錄第22、23頁），可知
    被告平日並無工作收入，端賴他人給予之金錢維生，豈有多
    餘之閒錢購買數量龐大之毒品閒置，是被告辯稱查獲之大量
    毒品係供己施用云云，然以查獲之數量與狀態，實難採信被
    告係供自己使用之辯解。再電子磅秤、塑膠分裝袋等物，均
    係一般販毒者用以秤重、分裝毒品後，買賣交易毒品所必備
    ，足見被告有擬以該買入大量之海洛因及甲基安非他命，再
    以電子秤秤量，並以分裝袋分裝伺機銷售，參以：被告一經
    證人丁○○以電話要約購買毒品即立即應允之情（詳見後述
    ），從而，從被告持有上開毒品及其他扣案物，且購毒者要
    約即立即應允等情觀察，堪認被告係意圖販賣而持有上開毒
    品。
  (四)被告固辯稱：扣案之電子秤2 臺中，比較薄的那臺（即背面
    貼有「SF」貼紙者）是撿到的云云，惟經本院調取扣案電子
    秤並於審判期日提示，查被告所辯上開電子秤外觀乾淨，亦
    無磨損之痕跡，顯與一般拾得物外觀通常較為骯髒並有磨損
    痕跡不同，況該電子秤並非一般人日常生活所需使用（且常
    為販毒者用以秤重、分裝毒品所用），則被告所辯已與常情
    不符，況該電子秤係在被告腰際間之黑色底灰色花紋小拉鍊
    包內查獲（見本院94年6 月14日審判筆錄第18頁），而該小
    拉鍊包內尚扣得毒品，則該電子秤若係被告拾得的，應不致
    隨身細心與毒品一同藏放，是被告所辯，尚難採信。
  (五)證人丁○○因施用第二級毒品為員警丙○○查獲，員警勸其
    供稱毒品來源，證人丁○○乃向警方供稱，願提供所知悉之
    販賣毒品者之情報資料，遂在警方之授意下，由證人丁○○
    撥打電話予被告，佯稱欲購買第二級毒品甲基安非他命
    3,000 元，並約定在桃園縣桃園市○○路998 號前交易，證
    人丁○○隨即偕同警察在上開地點附近埋伏守候，嗣於93年
    1 月27日22時15分許，己○○果依約前來，旋遭在場埋伏之
    員警查獲等情，業據證人丁○○於本院審理時證述明確（見
    本院94年8 月4 日審判筆錄第4-12頁），核與證人即查獲本
    案員警丙○○於本院審理時之證述情節（見本院94年6 月14
    日審判筆錄第4 、5 頁），互核相符，且證人丁○○、丙○○於本院審理中均經具結及交互詰問以擔保其證詞之真實性
    及憑信性，復查無有何不可採信之情形，自堪採信。再者，
    被告經證人丁○○以電話向其購買毒品，即前往交易地點，
    且證人丁○○非為警強迫下始幫助為此誘捕偵查行為，是員
    警於本案所實施之誘捕行為，並非法所不許。而由證人丁○○與被告論買賣甲基安非他命之內容與過程觀之，被告在證
    人丁○○在電話中要約購買甲基安非他命的同一時間即為承
    諾之意思表示，換言之，其二人買賣之過程與一般買賣交易
    之過程並無何特殊之處，買方（丁○○）欲購買甲基安非他
    命（在警察授權之下），賣方則基於賣出之意思隨即應允，
    顯見被告在此一時刻原本即有販賣甲基安非他命之犯意存在
    ，亦即被告為本案犯行之行為決意，並非基於員警之行為而
    始發生之犯意。另證人丁○○係在配合警方之偵查作為下，
    佯稱欲購買毒品，其雖無實際購毒之真意，惟被告確實有販
    毒之故意且依約前往交易地點，即已著手實施販毒之行為，
    惟證人丁○○為協助警察辦案佯稱購買，而將被告誘出以求
    人贓俱獲，因其無實際買受之真意，且在警察監視之下伺機
    逮捕，事實上亦不能真正完成買賣，則本次行為，僅能論以
    販賣未遂（參看最高法院90年度臺上字第7030號判決意旨）
    。雖被告辯稱：伊沒有賣毒品給證人丁○○云云，惟其辯詞
    與證人丁○○、丙○○所證述不符，且被告持有大量毒品，
    並有販賣毒品所需之電子秤、分裝袋等物，堪認被告有販毒
    營利之意圖，已如前述，是被告所辯顯係卸責之詞，自不足
    取。至辯護人於辯護狀內以：員警丙○○於93年1 月27日查
    獲本案至94年6 月14日出庭作證前，從未提及有「線民」之
    事實為由，而質疑所謂「線民」之真實性云云，惟本院業已
    傳喚該線民即證人丁○○於本院審理時為前開證述，而其證
    詞並無不可採信之處，又證人丙○○於偵查中公訴人並未傳
    喚，而於就本案初次出庭作證（即本院94年6 月14日審理期
    日）時即證稱有「線報」之情，是辯護人所辯顯有誤會而不
    足採。
  (六)又辯護人辯稱：本件起訴事實與鈞院93年度訴字第760 號確
    定判決為同一案件，故本件應諭知免訴云云。按刑事訴訟法
    第302 條第1 款規定，案件曾經判決確定者，應為免訴之判
    決，係以同一案件，已經法院為實體上之確定判決，基於一
    事不再理及一罪不兩罰原則，該被告之犯罪事實既已經刑事
    訴訟程序之論罪科刑，即不能更為其他有罪或無罪之實體上
    裁判（最高法院60年臺非字第77號判例參照）。而所謂「同
    一案件」，係指同一被告之同一犯罪事實而言，其中同一犯
    罪事實則包含法律上同一及事實上同一之案件，至事實上是
    否同一，則應以訴之目的、侵害性行為之內容及基本社會事
    實關係等作為判斷依據，亦即法院於判斷事實是否同一時，
    應參酌犯罪行為實施之態樣、方法、日時、處所及侵害之法
    益種類等因素作判斷。經查本件被告於本件起訴前，固曾經
    公訴人認被告於92年12月下旬某日起至93年1 月25日止，在
    桃園縣桃園市○○路1000號8 樓之21室，分別連續施用第一
    級毒品海洛因及第二級毒品安非他命（應為甲基安非他命之
    誤）多次，為警於93年1 月27日晚間10時15分許，在上址為
    警查獲，扣得海洛因10包及安非他命（應為甲基安非他命之
    誤）9 包（按即本案扣得之海洛因10包、甲基安非他命9 包
    ）、吸食器1 組、海洛因殘渣袋37只、分裝袋920 只、電子
    秤2 臺（即本案扣得之電子秤2 臺、分裝袋920 個）等物，
    於93年4 月20日以93年度毒偵字第1030號提起公訴，並經本
    院以93年度訴字第760 號判決分別判處8 月、6 月，並定應
    執行有期徒刑1 年確定，有上開起訴書、本院判決書各1 份
    在卷可稽。然經核本件公訴人起訴認被告意圖販賣而持有毒
    品之行為，與上開確定判決認被告施用毒品罪，已有不同，
    雖查獲時間、地點相同，但扣案證物中，本院上開93年度訴
    字第760 號判決已敘明電子秤、分裝袋等物與該施用毒品案
    件無關，且除該案之事證外，本件尚有充分事證足以證明被
    告具有販賣之意圖，並足認定被告有意圖販賣而持有第一、
    二級毒品犯行，及販賣第二級毒品未遂犯行（已如前述）。
    再者，刑法上之吸收犯，係指犯罪之性質上，其罪名之觀念
    中當然包含他行為者而言，亦即所發生之數個犯罪事實之間
    ，依犯罪之性質及一般日常生活之經驗判斷，一方可以包含
    於他方犯罪觀念之中，遂逕行認定一方之罪，而置屬於實行
    階段性之他方於不論；其中吸收犯中之高度行為吸收低度行
    為，係以犯罪行為之發展，依其在刑法上之評價程度，得分
    為若干階段，即循序而進之行為，其前行之低度行為不外使
    後行之高度行為易於實現，則後行之高度行為內容，實已涵
    蓋低度行為之結果，故高度行為當然吸收低度行為，其前後
    行為，在形態上雖屬分別獨立，但從同一法益之侵害觀點而
    言，具有必然之附隨關係，亦即具有階段之貫通性，禁止為
    雙重評價而應為單一之評價，若數個事實行為，犯意各別，
    被害法益不同，既無階段貫通之附隨關係，自不生後行為吸
    收前行為之關係，應視行為人主觀之犯意而分別論以連續犯
    或數罪併罰（最高法院93年度臺上字第6502號判決意旨參照
    ），本件本院既認被告有意圖販賣而持有第一、二級毒品犯
    行，復因販賣第二級毒品未遂而持有第二級毒品，則被告持
    有扣案第一、二級毒品，與本院上開93年度訴字第760 號判
    決所認施用毒品犯行，犯意不同，被害法益不同，自無吸收
    關係，而應依被告犯意而分別論以數罪。是本件與上開本院
    93年度訴字第760 號案件，顯非同一案件。辯護人上開辯詞
    ，亦非可採。
  (七)綜上所述，被告基於意圖販賣而持有扣案之第一級毒品海洛
    因、第二級毒品甲基安非他命，復基於營利之意圖而欲販賣
    第二級毒品甲基安非他命予證人丁○○等犯行，事證明確，
    被告犯行洵堪認定。
二、查海洛因、甲基安非他命分別係毒品危害防制條例第2 條第
    2 項第1 、2 款所稱之第一、二級毒品。核被告己○○所為
    ，係犯毒品危害防制條例第4 條第6 項、第2 項之販賣第二
    級毒品未遂罪及同條例第5 條第1 項之意圖販賣而持有第一
    級毒品罪。被告意圖販賣而持有第二級毒品甲基安非他命之
    低度行為，為販賣第二級毒品甲基安非他命之高度行為所吸
    收，不另論罪。雖公訴人就第二級毒品部分，僅起訴意圖販
    賣而持有第二級毒品之犯行，惟本院既已查明被告遭查獲時
    ，有販賣第二級毒品未遂之犯行，然此部分犯行與已起訴之
    犯罪事實（即意圖販賣而持有第二級毒品）為單純一罪，為
    起訴效力所及，應併予審理；又該第二級毒品公訴人認係安
    非他命，應予更正。被告所犯上開2 罪間，犯意各別，罪質
    、行為互殊，應予分論併罰。又被告前因違反戡亂時期肅清
    煙毒條例及非法施用化學合成麻醉藥品等案件，經本院分別
    判處有期徒刑3 年8 月、6 月，應執行有期徒刑4 年確定，
    並於87年12月31日因縮短刑期假釋出監，嗣假釋未經撤銷，
    於90年1 月19日視為已執行完畢，有臺灣高等法院被告前案
    紀錄表1 份在卷可按，於5 年以內再犯本件有期徒刑以上之
    2 罪，均為累犯，各應依刑法第47條規定，除就法定本刑惟
    無期徒刑部分依法不得加重外，就有期徒刑及併科罰金部分
    依法加重之。又被告販賣第二級毒品而未遂，應依刑法第26
    條前段之規定，減輕其刑。另被告販賣第二級毒品未遂部分
    ，刑有加重及減輕，依法先加後減之。爰審酌被告之素行、
    犯罪動機、目的、手段、犯後矢口否認犯行毫無悔意之犯後
    態度及其對社會整體防衛機制之破壞等一切情狀，量處如主
    文所示之刑，及定其應執行之刑，以資懲儆。扣案之第一級
    毒品海洛因10包（合計淨重130.53公克）、第二級毒品甲基
    安非他命3 包（含3 只塑膠袋及3 張標籤紙實稱毛重75.52
    公克）、甲基安非他命1 包（含塑膠袋及標籤紙實稱毛重
    30.816公克）、甲基安非他命5 包（含5 只塑膠袋及5 張標
    籤紙實稱毛重10.957公克），依毒品危害防制條例第18條第
    1 項前段，均沒收銷燬之；海洛因包裝袋10個（總重8.84
    公克）、甲基安非他命外包裝9 個、電子秤2 臺、分裝袋
    920 個，及未扣案之黑色底灰色花紋小拉鍊包1 個、黑色布
    質手提包2 個及黃色牛皮紙袋2 個，各屬於被告供意圖販賣
    而持有第一、二級毒品所用之物，及供販賣第二級毒品所用
    之物，均應併依毒品危害防制條例第19條第1 項前段之規定
    宣告沒收。另扣案之吸食器1 組、殘渣袋37個，雖被告供稱
    為其所有，然非供其為本件犯行所用或預備所用之物，亦非
    其為本件犯行所得之物，均與本件犯行不具關聯性，乃不予
    宣告沒收。
據上論斷，應依刑事訴訟法第299 條第1 項前段，毒品危害防制
條例第4 條第2 項、第6 項、第5 條第1 項、第18條第1 項前段
、第19條第1 項前段，刑法第11條、第26條、第47條、第51 條
第5 款，判決如主文。
本案經檢察官陳美華到庭執行職務。
中　　華　　民　　國　　94　　年　　8 　　月　　18　　日
                  刑事第二庭審判長法　官  徐培元
                                  法  官  陳心婷
                                  法  官　鄭吉雄
以上正本證明與原本無異。
如不服本判決，應於判決書送達後10日內，向本院提出上訴狀（
應附繕本），上訴於臺灣高等法院。
                                  書記官  陳慧玲
中　　華　　民　　國　　94　　年　　8 　　月　　18　　日
附錄法條：
毒品危害防制條例第4 條第2 項、第6 項
製造、運輸、販賣第二級毒品者，處無期徒刑或 7 年以上有期徒
刑，得併科新臺幣 7 百萬元以下罰金。
前五項之未遂犯罰之。
毒品危害防制條例第5 條第1項
意圖販賣而持有第一級毒品者，處無期徒刑或 10 年以上有期徒
刑，得併科新臺幣 7 百萬元以下罰金。
